【裁判字號】    98,訴,1645
【裁判日期】    981030
【裁判案由】    違反毒品危害防制條例
【裁判全文】
臺灣彰化地方法院刑事判決              98年度訴字第1645號
公  訴  人  臺灣彰化地方法院檢察署檢察官
被      告  甲○○
                    現於臺灣雲林第二監獄執行中
上列被告因違反毒品危害防制條例案件，經檢察官提起公訴（98
年度毒偵字第1810、1859號），本院合議庭裁定改由受命法官獨
任以簡式審判程序審理，判決如下：
    主  文
甲○○施用第一級毒品，累犯，處有期徒刑捌月；又施用第一級
毒品，累犯，處有期徒刑捌月；應執行有期徒刑壹年月。
    犯罪事實
一、甲○○前因(一)違反肅清煙毒條例案件，經本院於民國82年5
    月12日，以82年度訴字第623 號判處有期徒刑3 年2 月，並
    經臺灣高等法院臺中分院於同年8 月25日，以82年度上訴字
    第2711號判決上訴駁回確定；(二)違反肅清煙毒條例案件，經
    本院於83年8 月23日，以83年度訴字第532 號判處有期徒刑
    3 年4 月確定；(三)違反麻醉藥品管理條例案件，經臺灣臺中
    地方法院於83年8 月31日，以83年度易字第2998號案判處有
    期徒刑3 月確定；嗣(二)、(三)罪，並經臺灣臺中地方法院定其
    應執行之刑為有期徒刑3 年6 月確定，並與(一)罪接續執行；
    嗣於85年2 月17日縮短刑期假釋，於假釋期間再因(四)違反肅
    清煙毒條例案件，經臺灣高等法院臺中分院於87年3 月25日
    ，以87年度上訴字第301 號判處有期徒刑3 年4 月確定，上
    開假釋經撤銷，應執行殘刑4 年3 月又19日；上開數罪接續
    執行，於91年7 月11日縮刑期滿假釋，惟假釋期間又因施用
    毒品案件，假釋再經撤銷，應執行殘刑3 年4 月又2 日；其
    後，(一)、(二)、(三)罪，經臺灣臺中地方法院於96年7 月16日，
    以96年度聲減字第1980號裁定減刑，並定其應執行之刑為有
    期徒刑1 年9 月確定，於96年7 月16日執行完畢。又因施用
    第一級毒品案件，經本院於92年9 月26日，以92年度毒聲字
    第1976號裁定送勒戒處所觀察、勒戒後，因有繼續施用毒品
    之傾向，再經本院於同年11月7 日，以92年度毒聲字第2204
    號裁定令入戒治處所施以強制戒治，再經本院於93年4 月19
    日，以93年度毒聲字第291 號裁定停止戒治，所餘期間交付
    保護管束，於93年10月25日保護管束期滿未經撤銷，視為強
    制戒治執行完畢，並由臺灣彰化地方法院檢察署檢察官於93
    年11月12日，以93年度戒毒偵字第406 號為不起訴處分確定
    。詎其猶不知悔改，於上開強制戒治執行完畢釋放後5 年內
    ，復分別基於施用第一級毒品海洛因之犯意，先後於98年7
    月7 日中午12時許、同年8 月6 日下午1 時許，在彰化縣永
    靖鄉○○村○○路9 號住處，以將海洛因摻入香菸內吸食之
    方式，各施用第一級毒品海洛因1 次。嗣因其係列管毒品人
    口，於98年7 月8 日上午11時28分許，經警通知至彰化縣警
    察局員林分局同安派出所接受採尿檢驗，結果呈嗎啡陽性反
    應而查獲；另於98年8 月6 日下午3 時許，為警在彰化縣永
    靖鄉○○村○○路155 號前盤查查獲，並扣得其所有供施用
    毒品所用之塑膠鏟管1 支及空包裝袋1 只，始悉上情。
二、案經彰化縣警察局員林分局報請臺灣彰化地方法院檢察署檢
    察官偵查起訴。
    理  由
一、按除被告所犯為死刑、無期徒刑、最輕本刑為3 年以上有期
    徒刑之罪或高等法院管轄第一審案件者外，於刑事訴訟法第
    273 條第1 項程序進行中，被告先就被訴事實為有罪之陳述
    時，審判長得告知被告簡式審判程序之旨，並聽取當事人、
    代理人、辯護人及輔佐人之意見後，裁定進行簡式審判程序
    ；除簡式審判程序、簡易程序及第376 條第1 款、第2 款所
    列之罪之案件外，第一審應行合議審判，刑事訴訟法第273
    條之1 第1 項、第284 條之1 分別定有明文。本件被告甲○
    ○所犯係死刑、無期徒刑、最輕本刑為3 年以上有期徒刑或
    高等法院管轄第一審案件以外之罪，並於本院行準備程序時
    就被訴事實為有罪之陳述，本院合議庭依前揭規定，經評議
    結果，裁定改由受命法官獨任行簡式審判程序，先予敘明。
二、上開犯罪事實，迭據被告於警詢、檢察官偵查中及本院審理
    時均坦承不諱，且其於98年7 月8 日、同年8 月6 日為警查
    獲時所採取之尿液，經送鑑驗結果，均呈嗎啡陽性反應，分
    別有彰化縣警察局員林分局委託檢驗尿液代號與真實姓名對
    照認證單及詮昕科技股份有限公司98年7 月29日、同年8 月
    21日、濫用藥物尿液檢驗報告（報告編號：00000000、0000
    0000）各1 紙附卷可稽；此外，復有塑膠鏟管1 支及空包裝
    袋1 只等物扣案可佐，足認被告自白與事實相符，本件事證
    明確，被告犯行洵堪認定。
三、按海洛因為毒品危害防制條例第2 條第2 項第1 款所稱之第
    一級毒品，不得施用、持有。次按，犯毒品危害防制條例第
    10條施用第一級、第二級毒品之罪者，檢察官應聲請法院裁
    定，令被告入勒戒處所觀察、勒戒，經觀察、勒戒後，檢察
    官依據勒戒處所之陳報，認受觀察、勒戒人無繼續施用毒品
    傾向者，應即釋放，並為不起訴之處分；認受觀察、勒戒人
    有繼續施用毒品之傾向者，檢察官應聲請法院裁定令入戒治
    處所強制戒治，其期間為6 個月以上，至無繼續強制戒治之
    必要為止，但最長不得逾1 年，強制戒治期滿，應即釋放，
    由檢察官為不起訴之處分。觀察、勒戒或強制戒治執行完畢
    釋放後，5 年內再犯第10條之罪者，應依一般刑事訴訟程序
    予以起訴論罪科刑，此觀諸毒品危害防制條例第20條第1 項
    、第2 項、第23條第1 項、第2 項規定自明。被告前因施用
    第一級毒品案件，經本院於92年9 月26日，以92年度毒聲字
    第1976號裁定送勒戒處所觀察、勒戒後，因有繼續施用毒品
    之傾向，再經本院於同年11月7 日，以92年度毒聲字第2204
    號裁定令入戒治處所施以強制戒治，再經本院於93年4 月19
    日，以93年度毒聲字第291 號裁定停止戒治，所餘期間交付
    保護管束，於93年10月25日保護管束期滿未經撤銷，視為強
    制戒治執行完畢，並由臺灣彰化地方法院檢察署檢察官於93
    年11月12日，以93年度戒毒偵字第406 號為不起訴處分確定
    等情，有臺灣高等法院被告前案紀錄表在卷可佐，其於強制
    戒治執行完畢釋放後5 年內，再犯本件施用毒品案件，依前
    述規定自應予以起訴論罪科刑。
四、核被告所為，各係犯毒品危害防制條例第10條第1 項施用第
    一級毒品海洛因罪。其持有第一級毒品海洛因之低度行為，
    分別應為施用之高度行為所吸收，均不另論罪。被告所犯上
    開二罪，犯意各別，應予分論併罰。又被告前因(一)違反肅清
    煙毒條例案件，經本院於82年5 月12日，以82年度訴字第62
    3 號判處有期徒刑3 年2 月，並經臺灣高等法院臺中分院於
    同年8 月25日，以82年度上訴字第2711號判決上訴駁回確定
    ；(二)違反肅清煙毒條例案件，經本院於83年8 月23日，以83
    年度訴字第532 號判處有期徒刑3 年4 月確定；(三)違反麻醉
    藥品管理條例案件，經臺灣臺中地方法院於83年8 月31日，
    以83年度易字第2998號案判處有期徒刑3 月確定；嗣(二)、(三)
    罪，並經臺灣臺中地方法院定其應執行之刑為有期徒刑3 年
    6 月確定，並與(一)罪接續執行；嗣於85年2 月17日縮短刑期
    假釋，於假釋期間再因(四)違反肅清煙毒條例案件，經臺灣高
    等法院臺中分院於87年3 月25日，以87年度上訴字第301 號
    判處有期徒刑3 年4 月確定，上開假釋經撤銷，應執行殘刑
    4 年3 月又19日；上開數罪接續執行，於91年7 月11日縮刑
    期滿假釋，惟假釋期間又因施用毒品案件，假釋再經撤銷，
    應執行殘刑3 年4 月又2 日；其後，(一)、(二)、(三)罪，經臺灣
    臺中地方法院於96年7 月16日，以96年度聲減字第1980號裁
    定減刑，並定其應執行之刑為有期徒刑1 年9 月確定，於96
    年7 月16日執行完畢等情，亦有上開前案紀錄表在卷可按，
    其於有期徒刑執行完畢後5 年內，故意再犯本件有期徒刑以
    上之罪，均為累犯，應依刑法第47條第1 項之規定，各加重
    其刑。爰審酌被告前有多次施用毒品前科，竟仍無視於毒品
    對於自身健康之戕害及國家對於杜絕毒品犯罪之禁令，一犯
    再犯，顯見上開刑罰實難收警惕之效，自不宜輕縱，應予嚴
    懲，惟斟酌修正後刑法刪除連續犯之規定，即採一罪一罰之
    刑事政策，為避免刑罰輕重失衡，及考量被告施用毒品僅戕
    害己身，犯後均坦承犯行，態度良好等一切情狀，分別量處
    如主文所示之刑，並定其應執行之刑。末按，扣案之塑膠鏟
    管1 支及空包裝袋1 只，原為被告所有供施用第一級毒品海
    洛因所用之物，惟被告於檢察官偵查中，業已為拋棄所有之
    意思表示（見98年度毒偵字第1810號第23頁），已非屬被告
    所有之物，本院爰不予以宣告沒收。
據上論斷，應依刑事訴訟法第273 條之1 第1 項、第299 條第1
項前段，毒品危害防制條例第10條第1 項，刑法第11條前段、第
47條第1 項、第51條第5 款，判決如主文。
中    華    民    國    98    年    10    月    30    日
                  刑事第八庭          法  官  戰諭威
以上正本證明與原本無異。
如不服本判決應於收受判決後10日內向本院提出上訴書狀，並應
敘述具體理由；其未敘述上訴理由者，應於上訴期間屆滿後20日
內向本院補提理由書狀( 均須按他造當事人之人數附繕本) 「切
勿逕送上級法院」。
中    華    民    國    98    年    10    月    30    日
                                      書記官  陳佳宏
附錄本案論罪科刑法條：
毒品危害防制條例第10條
施用第一級毒品者，處6 月以上5 年以下有期徒刑。
施用第二級毒品者，處3 年以下有期徒刑。


司法院資訊處製作；財團法人民間司法改革基金會備份。
